臺灣嘉義地方法院刑事判決
110年度易字第530號
公  訴  人  臺灣嘉義地方檢察署檢察官
被      告  楊存禮




上列被告因竊盜等案件，經檢察官提起公訴（110年度偵字第813
3號、110年度偵字第8826號），本院判決如下：
    主  文
楊存禮犯如附表所示之罪，均累犯，各處如附表主文欄所示之刑
及沒收。拘役部分，應執行拘役玖拾日，如易科罰金，以新臺幣
壹仟元折算壹日。沒收部分併執行之。
    事  實
一、楊存禮意圖為自己不法之所有，基於竊盜、加重竊盜之犯意
    ，為下列編號㈠至㈢之犯行:
  ㈠於民國110年8月3日上午8時許，侵入林季璋位於嘉義縣○○鄉○
    ○村0鄰○○○00號住處內，徒手竊取鞋子一雙得手。
  ㈡於同日下午4時許，前往嘉義縣○○鄉○○村○路0段000號「高賓
    餐廳」內，徒手竊取林進坤所有種植於花園內之松樹幼苗1
    棵（市價新臺幣【下同】200元）、及放置於魚池旁之捕撈
    器1支（市價200元）得手後，即離開現場。
  ㈢於同日下午4時40分許，前往盧榮烽所管理位於嘉義縣○○鄉○○
    村○○○00號之玄德宮內，於二樓徒手竊取文昌帝君神像手持
    之文昌筆1支(含紅硃砂、金粉，價值600元)得手後離去。
  ㈣於翌（4）日凌晨1時45分，另基於侵入他人住宅之犯意，無
    故侵入林季璋位於嘉義縣○○鄉○○村0鄰○○○00號住處之客廳內
    ，於準備撞開林季璋房間之門鎖時，因林季璋起身查看，楊
    存禮見狀後立即逃逸。經警據報前往處理，並於同年月13日
    上午8時55分由楊存禮偕同前往嘉義縣○○鄉○○村○○○00000號
    旁菜園內，主動交出其所竊取楊存禮所有之鞋子一雙，始查
    悉上情。
二、案經林季璋訴由嘉義縣警察局民雄分局暨盧榮烽訴由嘉義市
    政府警察局第二分局報告臺灣嘉義地方檢察署檢察官偵查起
    訴。
    理  由
一、證據能力部分：
    被告以外之人於審判外之言詞或書面陳述，除法律有規定者
    外，不得作為證據，刑事訴訟法第159條第1項固定有明文。
    惟被告以外之人於審判外之陳述，雖不符同法第159條之1至
    第159 條之4 之規定，而經當事人於審判程序同意作為證據
    ，法院審酌該言詞陳述或書面陳述作成時之情況，認為適當
    者，亦得為證據；又當事人、代理人或辯護人於法院調查證
    據時，知有第159 條第1 項不得為證據之情形，而未於言詞
    辯論終結前聲明異議者，視為有前項之同意，同法第159 條
    之5 第1 項、第2 項亦有明文規定。本判決下列認定事實所
    引用之所有供述證據，均經依法踐行調查證據程序，檢察官
    、被告對本判決所引用被告以外之人於審判外之言詞或書面
    陳述均同意有證據能力（見本院卷第71頁），且迄於本院言
    詞辯論終結前均未表示異議，而該等證據之取得並無違法情
    形，且與本件待證事實具有關連性，核無證明力明顯過低之
    事由，本院審酌各該證據作成時之情況，並無不當之情形，
    認以之作為證據應屬適當，爰依刑事訴訟法第159 條之5 規
    定，認有證據能力。其餘資以認定本案犯罪事實之非供述證
    據（詳後述），亦查無違反法定程序取得之情形，依刑事訴
    訟法第158 條之4 反面解釋，應具證據能力。
二、上開犯罪事實，業據被告楊存禮於警詢及本院審理中均坦承
    不諱，核與證人林進坤於警詢之指訴情節相符（見嘉民警偵
    字第1100023883號卷第5至9頁）、告訴人即證人林季璋於警
    詢、偵查中所為之證述（見嘉民警偵字第1100023883號卷第
    10至17頁，110年度偵字第8133號卷第41至42頁）、證人盧
    榮烽於警詢、偵查中所為之證述（見嘉民警偵字第11000238
    83號卷第21至22頁，嘉市警二偵字第1100006872號卷第8至1
    0頁，110年度偵字第8133號卷第49至53頁，110年度偵字第8
    826號卷第33至37頁），並有指認犯罪嫌疑人紀錄表（見嘉
    民警偵字第1100023883號卷第18至20、23至25頁）、現場及
    監視器錄影畫面翻拍照片（見嘉民警偵字第1100023883號卷
    第26至33頁，嘉市警二偵字第1100006872號卷第13至17頁）
    、本院110年度聲搜字第474號搜索票（見嘉民警偵字第1100
    023883號卷第34頁）、嘉義縣警察局民雄分局扣押筆錄（見
    嘉民警偵字第1100023883號卷第41至45頁）、被害報告書（
    見嘉民警偵字第1100023883號卷第46至47頁，嘉市警二偵字
    第1100006872號卷第11頁）、贓物認領保管單（見嘉民警偵
    字第1100023883號卷第48至49頁）、嘉義縣警察局民雄分局
    民興派出所受（處）理案件證明單、受理各類案件紀錄表（
    林季璋）（見嘉民警偵字第1100023883號卷第50至51頁）、
    嘉義市政府警察局第二分局後湖派出所受理各類案件紀錄表
    、受理（處）案件證明單（見嘉市警二偵字第1100006872號
    卷第18至19頁）各1份在卷可參，足認，被告上開任意性自
    白與事實相符，堪以採信，綜上，被告上開犯行洵堪認定，
    應依法論科。
三、論罪科刑：
  ㈠核被告於事實欄一㈠所為，係犯刑法第321條第1項第1款之侵
    入住宅竊盜罪；於事實欄一㈡、㈢所為，均係犯刑法第320條
    第1項之普通竊盜罪；於事實欄一㈣所為，係犯刑法第306條
    第1項之無故侵入住宅罪。
  ㈡被告所犯上開4罪間，犯意各別，行為互殊，應予分論併罰。
  ㈢其前因竊盜案件，經臺灣臺北地方法院以104年度審易字第69
    8號判決判處有期徒刑7月確定；次因竊盜案件，經本院以10
    4年度易字第71號判決判處有期徒刑7月確定，前開二罪，復
    經本院以104年度聲字第1135號裁定定應執行刑有期徒刑1年
    確定，並於105年8月20日縮刑期滿執行完畢出監，有臺灣高
    等法院被告前案紀錄表在卷可稽，其於受徒刑執行完畢後5
    年以內，故意再犯本案有期徒刑以上之4罪，均為累犯。本
    院依司法院釋字第775號解釋意旨，衡酌被告之犯罪情節，
    茲考量被告前已因多次竊盜案件經法院判處徒刑確定並執行
    完畢，再犯本件，顯見被告自我克制能力及對於刑罰之反應
    力均薄弱，具有主觀惡性，且予以加重刑度，並無致生被告
    所受之刑罰超過其所應負擔罪責之情形，即無罪刑不相當原
    則，故認本案均應依刑法第47條第1項之規定，加重其刑。
  ㈣爰以行為人之責任為基礎，審酌被告前已有多次竊盜案件，
    經法院判刑並執行完畢（上揭已列為累犯加重事由，爰不予
    重複評價），有臺灣高等法院被告前案紀錄表在卷可查，竟
    不思悔改，仍恣意竊取他人財物，對告訴人及被害人之財產
    安全、居住安寧造成危害，嚴重欠缺尊重他人財產權之觀念
    ，法治觀念薄弱，實屬不該，又未與告訴人及被害人達成和
    解，惟念被告犯後坦承犯行，態度尚可，且所竊得之部分物
    品已發還告訴人及被害人，竊得期間甚短，兼衡被告自承為
    國中畢業之智識程度，入監前原在家裡照顧失智且無法自理
    生活之母親，現由胞弟照顧母親，後來從事廚師工作，月薪
    6 、7 萬元，案發當時無業，未婚，亦未領任何補助，依賴
    先前之積蓄生活之家庭經濟生活狀，暨其犯罪動機、目的、
    犯罪手段、情節、竊得財物之價值及告訴人、被害人對本案
    之意見等一切情狀，量處如主文所示之刑及定應執行之刑，
    並就得易科罰金之部分，諭知易科罰金之折算標準。
四、末按犯罪所得，屬於犯罪行為人者，沒收之；於全部或一部
    不能沒收或不宜執行沒收時，追徵其價額；犯罪所得已實際
    合法發還被害人者，不予宣告沒收或追徵，刑法第38條之1 
    第1項前段、第3項、第5項分別定有明文。本件被告竊得之
    捕撈器1支及文昌筆1支均為犯罪所得，且未經發還被害人，
    自應依上揭規定於該次竊盜罪項下宣告沒收，於全部或一部
    不能沒收或不宜執行沒收時，追徵其價額。另被告竊得之松
    樹幼苗1株、休閒鞋1雙，固為被告犯罪所得之物，然既已實
    際合法發還告訴人及被害人，有贓物認領保管單2紙（見嘉
    民警偵卷第48至49頁）在卷存查，揆諸上開說明，爰不予宣
    告沒收或追徵之，併此敘明。
據上論斷，應依刑事訴訟法第299 條第1 項前段（依裁判簡化原
則，僅記載程序法條），判決如主文。
本案經檢察官林俊良提起公訴，檢察官陳則銘到庭執行職務。
中　　華　　民　　國　　110 　年　　11　　月　　30　　日
                  刑事第二庭  法　官　黃美綾
以上正本證明與原本無異。
如不服本判決應於收受判決後20日內向本院提出上訴書狀，並應
敘述具體理由；其未敘述上訴理由者，應於上訴期間屆滿後20日
內向本院補提理由書（均須按他造當事人之人數附繕本）「切勿
逕送上級法院」。告訴人或被害人如對於本判決不服者，應具備
理由請求檢察官上訴，其上訴期間之計算係以檢察官收受判決正
本之日期為準。
中　　華　　民　　國　　110 　年　　11　　月　　30　　日
                              書記官  吳佩芬　　　　
附錄本案論罪科刑法條：
中華民國刑法第306條
無故侵入他人住宅、建築物或附連圍繞之土地或船艦者，處一年
以下有期徒刑、拘役或九千元以下罰金。
無故隱匿其內，或受退去之要求而仍留滯者，亦同。
中華民國刑法第320條
意圖為自己或第三人不法之所有，而竊取他人之動產者，為竊盜
罪，處5年以下有期徒刑、拘役或50萬元以下罰金。
意圖為自己或第三人不法之利益，而竊佔他人之不動產者，依前
項之規定處斷。
前二項之未遂犯罰之。
中華民國刑法第321條
犯竊盜罪而有下列情形之一者，處6月以上、5年以下有期徒刑，
得併科新臺幣50萬元以下罰金：
一、侵入住宅或有人居住之建築物、船艦或隱匿其內而犯之者。
二、毀越門扇、牆垣或其他安全設備而犯之者。
三、攜帶兇器而犯之者。
四、結夥三人以上而犯之者。
五、乘火災、水災或其他災害之際而犯之者。
六、在車站、埠頭、航空站或其他供水、陸、空公眾運輸之舟、
    車、航空機內而犯之者。
前項之未遂犯罰之。                  
附表：
編號   犯罪事實             宣告刑及沒收  1 即事實欄一㈠ 楊存禮犯侵入住宅竊盜罪，累犯，處有期徒刑柒月。  2 即事實欄一㈡ 楊存禮犯竊盜罪，累犯，處拘役參拾日，如易科罰金，以新臺幣壹仟元折算壹日；未扣案之捕撈器一支沒收，如全部或一部不能沒收或不宜執行沒收時，追徵其價額。  3 即事實欄一㈢ 楊存禮犯竊盜罪，累犯，處拘役肆拾日，如易科罰金，以新臺幣壹仟元折算壹日；未扣案之文昌筆一支沒收，如全部或一部不能沒收或不宜執行沒收時，追徵其價額。  4 即事實欄一㈣ 楊存禮犯侵入住宅罪，累犯，處拘役肆拾日，如易科罰金，以新臺幣壹仟元折算壹日。